【裁判字號】    89,訴,679
【裁判日期】    890828
【裁判案由】    強盜等
【裁判全文】
臺灣高雄地方法院刑事判決                          八十九年度訴字第六七九號
    公  訴  人  臺灣高雄地方法院檢察署檢察官
    被      告  卯○○
    選任辯護人  徐豐明
                陳慧傳律師
                郭季榮
右列被告因強盜案件，經檢察官提起公訴（八十九年度偵字第四四五二號），本院判
決如左：
    主  文
卯○○共同連續竊盜，處有期徒刑貳年；又竊盜，因脫免逮捕，當場施以強暴脅迫，
應處有期徒刑肆年，扣案手提袋壹只沒收，應執行有期徒刑伍年捌月，扣案手提袋壹
只沒收。
被訴強盜屈臣氏百佳股份有限公司南京分店部分無罪
    事  實
一、卯○○曾於民國八十一年間犯竊盜罪，經臺灣臺北地方法院判處有期徒刑七月，
    並經最高法院以八十一年度台上字第三九五二號判決駁回上訴確定，於民國八十
    二年九月十二日執行完畢（不構成累犯），猶不知悔改。竟夥同一名姓名、年籍
    不詳之成年女子，共同基於意圖為自己不法所有之概括犯意聯絡，於自八十七年
    十月二十日十九時許起，於如附表所示之時間，在如附表所示屈臣氏百佳股份有
    限公司（以下簡稱屈臣氏公司）之各分店處，由卯○○或與前揭女子以如附表所
    示之方式，共同竊取屈臣氏公司如附表所示之各分店所有陳列於店內預備販售之
    底片。嗣於八十九年二月十六日二十時三十分許，卯○○與該名女子又共同基於
    為自己不法所有之犯意聯絡，在屈臣氏公司位於高雄縣鳳山市○○○路六九○號
    之鳳山分店，以如附表編號十二所示之方式竊取屈臣氏公司所有陳列於店內預備
    販售之底片，正欲離去時被店員乙○○、丙○○、戊○○發現並加以阻止，卯○○竟意圖防護贓物、脫免逮捕，與該三名店員發生扭打，在拉扯中以手打傷店員
    乙○○，至乙○○受有右手前挫擦傷二×一公分、左手前臂挫擦傷二×○‧二公
    分之傷害，經屈臣氏公司鳳山分店店員報警後查獲，並扣得失竊之柯達金軟片六
    捲、柯尼卡底片十七捲。
二、案經屈臣氏公司訴由高雄縣鳳山分局報請臺灣高雄地方法院檢察署檢察官偵查起
    訴。
    理  由
壹、有罪部分：
  一、訊據被告卯○○固坦認於八十九年二月十六日二十時三十分許，曾至屈臣氏鳳
      山分店處購物，惟矢口否認犯有何竊盜、強盜之犯行，辯稱：伊只去過屈臣氏
      所屬分店兩次，分別為台北復北店與高雄鳳山店各一次，不可能有如附表所示
      有如此多之犯行；並因於去年與一香港籍之女子發生一夜情後，便接到不詳姓
      名年籍之男子打電話表示要伊小心，屈臣氏公司既為香港公司，可能遭屈臣氏
      公司員工集體誣陷；如附表編號五、八、九、十等指述之犯行均朋友用餐，被
      害人相關之指述並不屬實云云。惟查：
  （一）被告如附表編號十一所示之犯行，業據被害人丙○○於警訊及偵審中指述稱
        ：當天是乙○○、戊○○二人在喊要被告交出東西，當時伊在店口攔阻，被
        告即與伊及乙○○、戊○○三人發生拉扯等語（警訊卷八十九年二月十七日
        筆錄、偵查卷第三十六頁反面、本院八十九年四月十七日訊問筆錄）；被害
        人乙○○於警訊及偵審中陳稱：當天伊有看見被告與另一位不詳姓名年籍之
        女子在二樓中間，伊聽到拆底片的聲音，看到該女子取貨架上的底片予被告
        拆除底片外面的塑膠外殼，並將拆下的塑膠外殼塞入所陳列之洗髮精中間，
        底片則置入被告自行攜帶之黑色塑膠袋中，伊認為被告與該女子正實施竊盜
        犯行，伊趕到樓下並告知店員戊○○，並至店門口準備攔阻被告，被告走至
        門口，看見伊與戊○○就馬上回頭將東西倒入櫃檯，伊與戊○○、丙○○拉
        被告，不讓被告離開，被告就打伊三人，伊有被被告打傷，丙○○則被被告
        推倒，與被告一同至該店內之女子則趁雙方拉扯時逃逸等語（警訊卷八十九
        年二月十六日筆錄、偵查卷第三十七頁正反面、本院八十九年四月十七日訊
        問筆錄）；被害人戊○○於偵查中陳稱：伊當時在二樓值班，乙○○告訴伊
        ，有一對夫婦在拆底片，伊即與丙○○二人至門口準備阻止被告，被告走出
        來後，伊擋住被告，乙○○、丙○○二人則拉住被告衣服，被告打乙○○、
        丙○○二人的手並推二人等語（偵查卷第三十一頁反面），有關被告竊盜後
        脫免逮捕的情節相符一致，並有五甲社區綜合醫院出具之驗傷診斷證明書及
        贓物認領保管收據一紙附卷可資佐證，前開指述內容應堪採信。雖被告於審
        理中以：被害人乙○○關於被告將所竊得之底片倒出之情節，在警訊中稱
        ：被伊發現後，被告迅速將所竊得之物品倒進專櫃等語；於偵查中稱：被告
        發現被伊攔阻，即將袋子拿到後面的走道上等語，於審理中則稱：被告已經
走到店門口，看見伊等人，被告馬上回頭將東西倒在櫃檯等語。所述內容不
        一；被害人乙○○、丙○○關於被告是否夥同另一名女子，被害人乙○○
        皆指稱：有一名女子與被告共同竊取底片等語，被害人丙○○則於審理中明
        確表示僅被告一人為犯行等語，二人所述內容亦不相符置辯。惟前開被害人
        關於被告確係拆除底片外殼，並於門口遭攔阻時，即迅將所取得之底片倒出
        ，與被害人發生拉扯等情，均綦詳一致，並有被害人乙○○於當庭繪有現場
        圖一紙附卷足參，至被告倒出底片之經過及所在，原與事實之確認並無重大
        之影響，且被害人乙○○所述被告畏罪將底片倒入櫃檯一節，審理中所述與
        警訊相符，亦非完全不一致。另被害人丙○○本非於二樓值勤，對於被告與
        前揭女子共同之犯行，確無目睹，而只參與攔阻被告之行為，對於前揭女子
        參與犯行部分自難為詳盡之敘述，是被害人乙○○、丙○○所指述之內容並
        無明顯之瑕疵，不能僅以其前後陳述內容偶有不一，即驟然推翻其陳詞。是
        被告所辯純屬飾卸之責，不足採信，被告此部分之犯行事證既已明確，應堪
        認定。
  （二）被告除附表編號十一外，餘如附表編號一至十之犯行，業據被害人吳婉萍針
        對被告所犯附表編號一之犯行，於偵查中指述稱：八十七年十月二十日晚間
        十九時許，當時伊看見被告拿店內的袋子，要出去時警鈴響了，被告即將袋
        子丟在門外，車號被伊記下來等語（偵查卷第四十五頁反面）；被害人胡宗
        瀚針對被告如附表編號二之犯行，於偵查中證述：八十八年三月上旬某日上
        午三點，被告進入店裏，隨身並攜帶自備的黑色袋子，把店內竹籃內底片全
        數倒入黑色袋子，並往門的車子處走去，伊制止被告，被告表示要出去看車
        子有無被拖吊，伊要求被告出示證件，被告後來有結帳離去等語（偵查卷第
        四十六頁）；被害人陳榕貴針對被告所犯附表編號三之犯行，於偵查中陳稱
        ：八十八年十一月八日早上八點，在湯臣分店，看到被告一人手上抱了三十
        幾包底片，因此很注意被告，結果被告一轉身沒有結帳就跑了等語（偵查卷
        第四十六頁反面）；被害人子○○針對被告編號四之犯行，於警訊及偵審中
        陳稱：於八十八年五月二十三日下午十八時許，在台南市○○路三十二號屈
        臣氏台南分店，先由一不詳姓名年籍之女子提著購物籃走到放置底片櫃抬處
        ，隨後被告就走進店內並至該女子身旁小聲交談，伊發現被告與該名女子是
        一起來的，隨後伊走近放置底片處，就發現底片數量明顯少了許多，該名女
        子發現伊在查看底片，就馬上拿了五種底片要結帳，但要結帳時，只買了約
        三種款式就走出去，被告很匆忙跟著該女走出店外，伊隨後發現是被告以自
        備的黑色袋子裝了很多底片要帶走，伊馬上追出店外，被告將其袋子丟掉，
        並馬上離開等語（警訊卷八十九年二月十七日筆錄、偵查卷第三十五頁、本
        院八十九年五月一日訊問筆錄）；被害人蔡淑玲針對被告如附表編號五之犯
        行，於警訊及偵審中陳述：被告與一不詳姓名年籍之女子一起進入店內後，
        被告並隨身攜帶一深色袋子，至店內後就從一樓置放底片的櫃內將底片取出
        ，拿至二樓拆開底片外包裝殼，當時伊聽到外包裝殼被拆開的聲音，伊就走
        到被告兩人身旁，告訴被告未結帳不可將底片外殼拆開，被告與該女子就將
        底片放回，此後被告再於店內繞了一會兒，見無機可趁即離去等語（警訊卷
        八十九年二月十七日筆錄、偵查卷第三十四頁反面、本院八十九年五月一日
        訊問筆錄）；被害人辰○○針對被告如附表編號六之犯行，於警訊及審理中
        陳稱：八十八年七月二日下午十六時許，被告與一名不詳姓名年籍之女子，
        至南投縣草屯鎮○○路○段二六二號屈臣氏草屯分店處，伊看見被告持一裝
        禮品之塑膠袋，與該女子分開在店內遊走，大約十分鐘後，被告就拿著塑膠
        袋迅速往大門走，經過大門時，警鈴響起，伊跑去看，被告就將手提袋丟棄
        ，經伊清點塑膠袋內有底片四十組等語（警訊八十九年二月十七日筆錄、本
        院八十九年五月一日訊問筆錄）；被害人寅○○針對被告所犯如附表編號七
        之犯行，於警訊及偵審中證述：八十八年八月二十一日上午十時三十分許，
        在高雄市○○區○○路二八三號屈臣氏高雄小港分店，被告與一名姓年籍不
        詳之女子進入店內，並至收銀抬前遊走，當時伊與同事一起搬運物品，未看
        見被告與該名女子有竊取之行為，當伊至收銀台，看見台前富士軟片短少，
        發覺後伊就馬上至店外攔阻，被告與該名女子迅速往店外車輛停放處走去，
        伊因來不及攔阻，被告終得開車逃逸等語（警訊筆錄八十九年二月十七日筆
        錄、偵查卷第三十三頁反面、本院八十八年五月一日訊問筆錄）；被害人己○○針對被告如附表編號八所示之犯行，於警訊及偵審中陳述：八十九年一
        月十五日下午十九時許，在高雄市○○○路二十六號屈臣氏新興分店，被告
        與一姓名年籍不詳之成年女子一起至店內，被告站在店門口，女子走入店內
        放置軟片處，從櫃子中取出許多底片，伊當時在結帳處轉身看到該女子將底
        片裝進自己帶來之黑色塑膠袋內，該女子看到伊在注意她，就假裝將該些軟
        片拿至櫃檯內，並向伊表示買這麼多底片有無打折，被告看到情形不對，就
        走進來向伊詢問礦泉水放於何處，伊告訴被告在二樓，被告即上樓拿了一瓶
        礦泉水至櫃檯結帳，該女子轉身就不見了等語（警訊卷八十九年二月十七日
        筆錄、偵查卷第三十三頁、本院八十九年五月一日訊問筆錄）；被害人甲○○針對被告如附表附表編號九所示之犯行，於警訊及偵審中陳稱：於八十九
        年一月十五日十九時三十分許，在高雄市○○○路二十七號屈臣氏五福分店
        ，被告與一姓名年籍不詳之成年女子至一樓店內，在店內商品銷售區逛了約
        十分鐘，行跡可疑，且動手翻動底片，伊因忙於結帳，未能過去詢問，直至
        被告與該女子離去，伊即至軟片展示區，發現柯達軟片失竊六卷等語（警訊
        卷八十九年二月十七日筆錄、偵查卷第三十三頁反面、本院八十九年五月一
        日訊問筆錄）；被害人壬○○針對被告如附表編號十所示之犯行，於警訊及
        偵審中證述：被告夥同一姓名年籍不詳之成年女子於八十九年二月十五日下
        午十五時三十分許，在台中縣豐原市○○路一四七號屈臣氏豐原分店三樓處
        ，為店員發現正在貨架內拆除底片外包裝殼，店員就從三樓跑下一樓告訴伊
        ，被告與該名女子從樓上走下來後，在伊前方交談三分鐘後，就出店外，等
        伊追出時，被告與該名女子已分頭逃逸，伊在店外騎樓地看到一只由被告帶
        至店中的塑膠袋放在店外，經伊打開一看，所遺失之金軟片七組在袋中等語
        （警訊卷八十九年二月十九日筆錄、本院八十九年五月一日訊問筆錄）。關
        於被告於全省各地所犯犯行均指訴歷歷。另被告所犯編號六、十之犯行，證
        人洪湘瑛於審理中結證稱：八十八年七月二日十五時許，因為防盜門鈴響，
        伊過去看，剛好看見被告穿著花襯杉提著一個袋子，很快速的跑離開等語；
        證人詹鳳娟於審理中證述：八十九年二月十五日，被告與另一位女子進入，
        伊有聽到拆東西的聲音，伊過去看他們，被告二人就拿東西往門口走，伊發
        現東西不見了，就跑下去告訴店長壬○○有人偷東西，之後發現袋子在門口
        ，裏面有七組底片等語，均核與前揭指述情節一致，前開指述之內容應屬可
        採。再被告犯案之手法，亦據本院依職權勘驗告訴人所提之錄影帶一捲內容
        ，被告於八十八年十二月十三日至屈臣氏台北復北分店處，第一次進入店內
        ，後提著黑色袋子離去，隨即第二次又進入店內，又提著黑色袋子離去，不
        久又第三次進入店內與另一名姓名年籍不詳之女子在一起，由該女子將東西
        放入袋中，由被告拿出離開，被告後第四次再度進入店中，前開女子則亦在
        賣場內等情，製有勘驗筆錄附卷足參，被告並坦承錄影帶所錄製之男子確屬
        被告本人，是被告顯係利用所攜帶之黑色袋子竊取店中物品。此外復有所扣
        深籃色塑膠袋一只足資佐據，是被告如附表編號一至十之犯行亦應堪認定。
  （三）雖被告以平生僅曾至屈臣氏各分店兩次，故認本案為屈臣氏公司有意之誣陷
        ，且針對如附表編號五、六、八、九、十抗辯當時並不在現場云云，惟被告
        所承認曾至屈臣氏分店時，分別係台北市復北分店及高雄鳳山分店，恰為本
        案有錄影帶為證及現行犯被逮捕處，被告顯因無法抵賴該二次犯行之行蹤，
        而僅就其餘事件虛言以辯，其辯詞已有避重就輕之疑義。又被告於屈臣氏公
        司各分店竊取底片及物品，早經屈臣氏公司通知各分店注意，業據告訴代理
        人辛○○所提各門市部於八十八年五月間至八十九年元月間，在屈臣氏公司
        台中縣太平分店、東海分店、彰化縣溪湖分店、高雄縣旗山分店日誌上之注
        意事項，均載明注意被告可能竊取店中底片等語明確；且發生竊盜底片犯行
        時，亦由各分店向轄區警局報案，此有雲林縣虎尾分局、臺北縣警察局永和
        分局、嘉義市警察局第一分局長榮派出所、雲林縣警察局斗六分局、臺北市
        政府警察局中正第二分局思源派出所函復本院屈臣氏公司各分店確有報案之
        事實屬實，參以前揭日誌上注意事項之記載早在八十八年五月間即已為之，
        報案紀錄則於八十八年十一月間即有紀錄，且所紀錄事項之各分店及向警局
        報案之各分店均與起訴事實所指分店並非相符，足認被告之犯行因遍佈全省
        各地，致屈臣氏公司確有通知所有分店之行為，且各分店遭竊時亦自行至轄
        區警局報案，衡情屈臣氏公司若有意構陷被告，僅須於特定分店捏造事實，
        斷無可能如此長期且普遍的防阻被告犯行，此外復查無被告與屈臣氏公司內
        何人有何舊怨仇隙，是被告所辯屈臣氏公司有意誣陷等語，純屬子虛，不足
        採信。再被告辯稱：八十八年七月二日下午十七時許，伊係在臺北縣深坑鄉
        用餐、八十九年一月十五日下午十九時許，伊在中和市安平港餐廳吃結拜會
        餐、同年一月二十五日下午十九時許，伊在同一餐廳吃尾牙、同年二月十五
        日下午十七時許，伊在基隆碧沙漁港與友人一起用餐，不可能於如附表所示
        編號五、六、八、九、十等處為犯行云云，並提出證人庚○○、癸○○、丑
        ○○、陳勝雄為證。經查：被告於上揭附表編號五、六、八、九、十號之犯
        行，業據被害人指述綦詳，已如前述。又被告於八十八年七月二日所犯時間
        分別為十五時二十分許（埔里分店）、十六時許（草屯分店），八十九年二
        月十五日所犯時間為十五時三十分許，與前開證人所證時間並非重疊，並有
        可能利用交通工具及時與上開證人會合用餐，且庚○○證稱：八十八年七月
        二日當天被告遲到，約下午五時左右始到臺北縣木柵深坑容容園餐廳等語，
        足認被告亦確因有事遲延至餐廳用餐，是縱認上開證人證稱屬實，其有關被
        告於該二天用餐之證詞尚難認可完全推翻前開被害人之陳詞。又被告於八十
        九年一月十五日，至中和市安平港餐廳用餐之事實，雖業據證人庚○○、癸○○、丑○○於審理中證稱明確，惟被告於安平港餐吃飯時，現場有何人，
        證人庚○○於審理中證述：共有七人等語，證人丑○○則證述：大約有十幾
        人等語，其相互間證詞已生齟齬，且經本院令丑○○當庭指認庚○○、癸○○等人是否也有參加，證人丑○○卻答稱：沒有等語無訛，參以被告等人用
        餐之人數並不多，證人丑○○卻無從指認證人庚○○、癸○○是否確有參與
        餐會，是八十九年一月十五日是否確有共同用餐之事實，確有疑義，證詞亦
        不足採憑。八十九年一月二十五日下午十九時許共同吃尾牙用餐之事實，雖
        業據證人庚○○、癸○○證述明確，惟被告之犯行既經被害人甲○○指訴甚
        明，且參以如附表所示被告犯罪的時間，自八十七年十月起迄八十八年十月
        ，被告所犯犯行大多在全省北部（如附表編號一、二、三）、於八十八年十
        月後至八十九年一月十五日多集中在中部（如附表編號五、六、十二、十三
        ）、於八十九年一月十五日後，則大多集中全省南部（如附表編號八、九、
        十一），至編號十一時卒為查獲，是被告所犯時間有其區域性及時間性之軌
        跡可循，被告於八十九年一月二十五日之犯行怡與上開犯罪習性相符，被害
        人之指述應較符事理，堪予採信。是上開證人之證詞不足為被告有利之認定
        ，不予採憑。
      綜上所述，被告所辯純屬卸責之詞，不足採信，復參酌前揭提示之佐證，本件
      事證已屬明確，被告犯行足堪認定，應予依法論科。
  二、核被告所為，係犯刑法第三百二十條第一項之竊盜罪、同法第三百二十條第三
      項、第一項之竊盜未遂罪、同法第三百二十九條準強盜罪。如附表所示編號十
      二被告於八十九年一月十六日十五時，在屈臣氏公司位於嘉義市○○路三四三
      號之嘉義分店，以不詳方法竊取店內物品；編號十三被告於八十九年一月十六
      日十五時許，在屈臣氏斗六分店，以不詳方法竊取底片四十三卷；編號十四被
      告於八十九年一月十日二十一時，在屈臣氏公司位於台北市中正區○○○路○
      段二四六號中正分店處，以不詳方法竊取店內底片三十包；編號十五被告於八
      十八年十二月十三日下午十三時許，在屈臣氏公司位於台北復興北路六十號復
      北分店處，以自備之黑色手提袋竊取不明物品等事實，雖未據起訴，惟上開事
      實業據告訴代理人辛○○於警訊中指訴明確，且有報案紀錄三紙及錄影帶一卷
      在卷足佐，參以證據共通之法理，亦足堪認定被告確有參與上開分店竊盜之犯
      行，是此部分之犯行與已起訴之部分有連續犯裁判上一罪之關係，為起訴效力
      所及，本院自應併予審判，附此敘明。被告與一不詳姓名年籍之女子多次共同
      竊取屈臣氏公司分店所販售之底片，被告與該女子間有犯意聯絡，行為分擔，
      應依共同正犯論處。被告先後數次竊盜，時間緊接，犯罪構成要件相同，顯係
      基於概括犯意反覆為多次犯行，被告應依情節最重之附表編號三所示之罪論以
      一罪，並依法加重其刑。被告所犯竊盜罪及準強盜罪間，其犯意各別，罪質互
      異，應予分論併罰。爰審酌被告於八十一年間犯竊盜罪，經臺灣臺北地方法院
      判處有期徒刑七月，並經最高法院以八十一年度台上字第三九五二號判決駁回
      上訴確定，於民國八十二年九月十二日執行完畢，有臺灣高等法院被告全國前
      案紀錄表在卷足稽，本件復犯情節較重之準強盜罪，素行不佳，所犯遍及全省
      各地屈臣氏公司之分店，次數達十五次之多，犯行情節嚴重，且犯後一味否認
      犯行，毫無悔意等一切情狀，量處如主文所示之刑，並定其應執行之刑，以資
      懲儆。扣案藍色手提袋一只為被告所有供犯罪所用之物，業據被告供明在卷，
      應依刑法第三十八條第一項第二款之規定宣告沒收。
貳、無罪部分：
  一、公訴意旨於事實欄雖記載被告於八十五年十月中旬某日十四時許，在屈臣氏公
      司位於台北市○○○路○段六十二號南京分店，被告夥同一姓名年籍不詳之成
      年女子，至店內竊取皮爾卡登男用內褲，裝入禮品袋內，欲離去時被店內主管
      丁○○發現便與另一名店員分別抓住被告雙手阻止其逃逸，被告為防護贓物、
      脫免逮捕，竟以手撞倒丁○○後逃往演員工會，嗣後並與該名女子一同駕駛車
      號Ｌ四─○九○一號自小客車逃逸，因認被告涉有刑法第三百二十九條準強盜
      罪嫌。
  二、公訴人認被告涉有上開罪嫌，無非以告訴人之指訴為其論據。惟按犯罪事實應
      依證據認定之，無證據不得推定其犯罪事實，刑事訴訟法第一百五十四條定有
      明文。又告訴人之告訴，係以使被告受刑事訴追為目的，是其陳述是否與事實
      相符，仍應調查其他事實以資審認，始得為不利於被告之認定，最高法院五十
      二年台上字第一三○○號著有判例可資參照。訊據被告堅決否認有何準強盜之
      犯行，辯稱：伊所有Ｌ四─○九○一號自小客車係於八十七年所購得，被害人
      丁○○不可能於八十五年指認其車號等語。經查：被告所有之車號Ｌ四─四○
      九○一號自小客車確於八十九年五月五日始發照，此有「車籍作業系統─查詢
      認可資料」一紙附卷可稽，且遍查全卷，被害人丁○○對於被告所乘自小客車
      車號並未向何偵查機關指認即是Ｌ四─○九○一號，是起訴事實所指被告係與
      一女子共同駕駛車號Ｌ四─○九○一號自小客車一節，純屬誤會，應不予採認
      。又本件事實所竊取物品與被告向來竊取底片之習性並不相符，且因時間久遠
      ，被害人為何能如此肯定即屬被告所為，亦有疑義，再被害人雖指述被告準強
      盜犯行，惟並未有任何驗傷單或其它佐證證明被告確有準強盜犯行，是本件並
      無積極之證據足資認定確屬被告所為。綜據上述，依前揭判例意旨，尚難認被
      告有為公訴人起訴所指之犯行，是本案自不能僅憑告訴人指述之結果，即推定
      即係被告所為，此外，本院復查無其他證據足認被告有被訴準強盜之犯行，是
      本案不能證明被告此部分之犯行，爰為無罪之諭知。
據上論斷，應依刑事訴訟法第二百九十九條第一項前段，第三百零一條第一項、刑法
第二十八條、第五十六條、第三百二十條第一項、第三百二十九條，第五十一條第五
款，罰金罰鍰提高標準條例第一條前段，判決如主文。
中      華      民      國    八十九    年      八      月    二十八    日
                              臺灣高雄地方法院刑事第三庭
                                  法  官  古  振  暉
右正本證明與原本無異。
如不服本判決，應於判決送達後十日內，向本院提出上訴狀。
                                  書記官  馮  欽  鳳
中    華    民    國      八十九      年      八      月      三十一    日
附表：
  ┌─┬────┬─────┬──────────┬───┬──┬────┐
  │編│地    點│時      間│行為方式及所竊取財物│證 據 │共犯│所犯法條│
  │  │        │          │                    │      │    │        │
│號│        │          │                    │      │    │        │
  ├─┼────┼─────┼──────────┼───┼──┼────┤
  │一│屈臣氏台│八十七年十│被告將店內組合包底片│吳婉萍│一名│刑法第三│
  │  │北縣新莊│月二十日十│約三十幾卷全數拆下塑│（屈臣│姓名│百二十條│
  │  │分店    │九時許    │膠套包裝，裝入店內販│氏新莊│年籍│第三項竊│
  │  │        │          │賣之禮品袋內，正欲攜│店經理│不詳│盜未遂罪│
  │  │        │          │帶竊得之底片步出店門│）    │之成│。      │
  │  │        │          │時，由於被告漏將禮品│      │年女│        │
  │  │        │          │袋內之防盜標撕下而觸│      │子  │        │
  │  │        │          │動警報器，被告便急忙│      │    │        │
  │  │        │          │拋下竊得之底片及及禮│      │    │        │
  │  │        │          │品袋，駕駛車號Ｌ四─│      │    │        │
  │  │        │          │○九○一號自小客車逃│      │    │        │
  │  │    │          │逸。                │      │    │        │
  ├─┼────┼─────┼──────────┼───┼──┼────┤
  │二│屈臣氏中│八十八年三│被告將店內販售之底片│胡宗瀚│無  │刑法第三│
  │  │連分店  │月上旬    │全數倒入其自備之黑色│（屈臣│    │百二十條│
  │  │        │          │手提袋，欲離去時被店│氏區域│    │第三項竊│
  │  │        │          │員沈川鈴發現並制止。│經理）│    │盜未遂罪│
  │  │        │          │被告辯稱是要出去看車│      │    │        │
  │  │        │          │子是否被拖吊云云，店│      │    │        │
  │  │        │          │員要求被告出示證件並│      │    │        │
  │  │        │          │記下其年籍資料，被告│      │    │        │
  │  │        │          │不得已而櫃抬結帳共三│      │    │        │
  │  │        │          │千多元。            │      │    │        │
  │  │        │          │                    │      │    │        │
  ├─┼────┼─────┼──────────┼───┼──┼────┤
  │三│屈臣氏湯│八十八年十│被告從靠近收銀台之貨│陳榕貴│無  │刑法第三│
  │  │臣分店  │月一日八月│櫃上，以雙手竊取店內│（屈臣│    │百二十條│
  │  │        │十一時許  │販售之底片約二十幾組│氏區域│    │第一項竊│
  │  │        │          │，店員內主管陳容貴發│經理）│    │盜罪    │
  │  │        │          │現後來不及制止，被告│      │    │        │
  │  │        │          │便逃逸無蹤。        │      │    │        │
  │  │        │          │                    │      │    │        │
  │  │        │          │                    │      │    │        │
  ├─┼────┼─────┼──────────┼───┼──┼────┤
  │四│屈臣氏台│八十八年五│被告竊取店內底片共三│子○○│一名│刑法第三│
  │  │南公園分│月二十三日│十組，分別置於黑色手│（屈臣│姓名│百二十條│
  │  │店（台南│十六時許  │提袋及購物籃內，經店│氏公園│年籍│第三項竊│
  │  │市○○路│          │員發現後，該名女子便│分店店│不詳│盜未遂罪│
  │  │三十二號│          │持購物籃至櫃抬結帳，│員）  │之女│        │
  │  │）      │          │但只購買其中三組，被│      │子  │        │
  │  │        │          │告則趁機將黑色手提袋│      │    │        │
  │  │        │          │丟棄於門口後逃逸。  │      │    │        │
  │  │        │          │                    │      │    │        │
  │  │        │          │                    │      │    │        │
  ├─┼────┼─────┼──────────┼───┼──┼────┤
  │五│屈臣氏埔│八十八年七│被告將店內販售之底片│蔡淑玲│同右│同右    │
  │  │里分店（│月二日十五│拆除後，欲裝入自備之│（屈臣│    │        │
  │  │南投縣埔│時二十分許│深色手提袋內，經店員│氏埔里│    │        │
  │  │里鎮南盛│          │發現後制止，被告將底│分店店│    │        │
  │  │街一二○│          │片放回貨架後離去。  │員）  │    │        │
  │  │號）    │          │        │      │    │        │
  │  │        │          │                    │      │    │        │
  │  │        │          │                    │      │    │        │
  ├─┼────┼─────┼──────────┼───┼──┼────┤
  │六│屈臣氏草│八十八年七│被告竊取店內底片約四│辰○○│同右│同右    │
  │  │屯分店  │月二日十六│十組後，裝進手提袋內│（屈臣│    │        │
  │  │        │時許      │，正欲離去之際觸動警│氏草屯│    │        │
  │  │        │          │鈴，被告便將手提袋丟│分店店│    │        │
  │  │        │          │棄於門口後逃逸。    │員）  │    │        │
  │  │        │          │                    │      │    │        │
  │  │        │          │                    │      │    │        │
  │  │        │          │                    │      │    │        │
  ├─┼────┼─────┼──────────┼───┼──┼────┤
  │  │屈臣氏高│八十八年八│被告竊取放置於收銀台│寅○○│同右│刑法第三│
  │七│雄小港分│月二十一日│前之底片共十五組後，│（屈臣│    │百二十條│
  │  │店（高雄│十時三十分│駕車離去。          │氏小港│    │第一項竊│
  │  │市小港區│許        │                    │分店店│    │盜罪。  │
  │  │漢民路二│          │                    │員）  │    │        │
  │  │八三號）│          │                    │      │    │        │
  │  │        │          │                    │      │    │        │
  │  │        │          │                    │      │    │        │
  ├─┼────┼─────┼──────────┼───┼──┼────┤
  │八│屈臣氏高│八十九年一│被告夥同不詳姓名年籍│己○○│同右│同右    │
  │  │雄新興分│月十五日十│之女子至新興分店，該│（屈臣│    │        │
  │  │店（高雄│九時許    │女子將店內販售之底片│氏高雄│    │        │
  │  │市中山一│          │放入黑色手提袋內，被│新興分│    │        │
  │  │路二十六│          │告則在門口把風，被店│店店員│  │        │
  │  │號）    │          │員發現後，該女子便問│）    │    │        │
  │  │        │          │店員買多是否有折扣，│報案紀│    │        │
  │  │        │          │被告則藉故問店員礦泉│錄一紙│    │        │
  │  │        │          │水擺放之位置，以分散│      │    │        │
  │  │        │          │店員之注意力，該女子│      │    │        │
  │  │        │          │便趁機帶著竊得之底片│      │    │        │
  │  │        │          │逃逸。              │      │    │        │
  ├─┼────┼─────┼──────────┼───┼──┼────┤
  │九│屈臣氏高│八十九年一│被告竊取店內販售之底│甲○○│同右│同右    │
  │  │雄五福分│月二十五日│片二組共六捲        │（屈臣│    │        │
  │  │店      │十九時三十│                    │氏高雄│    │        │
  │  │        │分許      │                    │五福分│    │        │
  │  │        │          │                    │店店員│    │  │
  │  │        │          │                    │）    │    │        │
  │  │        │          │                    │      │    │        │
  │  │        │          │                    │      │    │        │
  ├─┼────┼─────┼──────────┼───┼──┼────┤
  │十│屈臣氏豐│八十九年二│被告竊取店內販售之底│壬○○│同右│刑法第三│
  │  │原分店（│月十五日十│片七捲後，放置於藍色│（屈臣│    │百二十條│
  │  │台中縣豐│五時三十分│手提袋內，被告便將手│氏豐原│    │第三項竊│
  │  │原市中正│許        │提袋丟棄於門口逃逸。│分店店│    │盜未遂罪│
  │  │路一四七│          │                    │員）  │    │。      │
  │  │號）    │          │                    │      │    │        │
  │  │        │          │                    │      │    │        │
  │  │        │          │                    │      │    │        │
  ├─┼────┼─────┼──────────┼───┼──┼────┤
  │十│屈臣氏鳳│八十九年二│被告拆除店內底片之包│乙○○│同右│刑法第三│
  │一│山分店（│月十六日二│裝並將底片裝入手提袋│、李寶│    │百二十九│
  │  │鳳山市五│十時三十分│內，正欲離去時，被店│貴、林│    │條準強盜│
  │  │甲二路六│許        │員乙○○、丙○○、林│永坤（│    │罪      │
  │  │九○號）│          │永坤發現後加以阻止，│屈臣氏│    │        │
  │  │        │          │被告竟意圖防護贓物、│鳳山分│    │        │
  │  │        │          │脫免逮捕，與店員發生│店店員│    │        │
  │  │        │          │扭打，在拉扯中以手打│）、驗│    │        │
  │  │        │          │傷店員乙○○，致李慧│傷診斷│    │        │
  │  │        │          │琪受有左右手前臂挫傷│書一紙│    │        │
  │  │        │          │之傷害。            │。    │    │        │
  ├─┼────┼─────┼──────────┼───┼──┼────┤
  │十│屈臣氏嘉│八十九年一│以不詳方法竊取店內物│報案三│不詳│刑法第三│
  │二│義市分店│月十六日十│品                  │聯單一│    │百二十條│
  │  │（嘉義市│五時      │                    │紙    │    │第一項  │
  │  │中山路三│          │                    │      │    │        │
  │  │四三號）│          │                    │      │    │        │
  │  │        │          │                    │      │    │        │
  │  │        │          │                    │      │    │        │
  │  │        │          │                    │      │    │        │
  ├─┼────┼─────┼──────────┼───┼──┼────┤
  │十│屈臣氏斗│八十九年一│以不詳方法竊取底片四│雲林縣│不詳│刑法第三│
  │三│六分店  │月十六日十│十三卷              │警察局│    │百二十條│
  │  │        │五時許    │                    │斗六分│    │第一項  │
  │  │        │          │                    │局函一│    │        │
  │  │        │          │                    │件    │    │        │
  │  │        │    │                    │      │    │        │
  │  │        │          │                    │      │    │        │
  │  │        │          │                    │      │    │        │
  ├─┼────┼─────┼──────────┼───┼──┼────┤
  │十│屈臣氏中│八十九年一│以不詳方法竊取店內底│台北市│不詳│刑法第三│
  │四│正分店  │月十日二十│片三十包            │政府警│    │百二十條│
  │  │（台北市│一時      │                    │察局中│    │第一項  │
  │  │中正區羅│          │                    │正第二│    │        │
  │  │斯福路三│          │                    │分局水│    │        │
  │  │段二四六│          │                    │源派出│    │        │
  │  │號）    │          │                    │所報案│    │        │
  │  │        │          │                    │紀錄  │    │        │
  ├─┼────┼─────┼──────────┼───┼──┼────┤
  │十│屈臣氏復│八十八年十│以自備黑色手提袋竊取│錄影帶│一姓│刑法第三│
  │五│北分店（│二月三日下│店內物品四次        │一卷  │名年│百二十條│
  │  │台北市復│午十三許  │                    │      │籍不│第一項  │
  │  │興北路六│          │                    │      │詳之│        │
  │  │十號）  │          │                    │      │女子│        │
  │  │        │          │                    │      │    │        │
  │  │        │          │                    │      │    │        │
  │  │        │          │                    │      │    │        │
  │  │        │          │                    │      │    │        │
  └─┴────┴─────┴──────────┴───┴──┴────┘
附錄本案論罪科刑法條全文：
刑法第三百二十九條：竊盜或搶奪，因防護贓物、脫免逮捕或湮滅罪證，而當場施以
                    強暴脅迫者，以強盜論。


司法院資訊處製作；財團法人民間司法改革基金會備份。
